Minutes et répertoires du notaire Jacques FILESAC, 19 décembre 1543 - 24 novembre 1589 (étude IX)
Archives nationales
- Minutes de Jacques FILESAC, 19 décembre 1543 - 1589; MC/ET/IX/1 - MC/ET/IX/163
  - Minutes (inventaires après décès). 1556, 30 avril - 1557, 9 avril, 30 avril 1556 - 9 avril 1557; MC/ET/IX/137
    - Inventaire après décès de Guillemette Dumer, femme de Jean Longuespée, maître vannier à Paris, demeurant rue Saint-Martin, à l'enseigne du Faisan, devant l'église Saint-Nicolas-des-Champs, dressé à la requête de son époux, exécuteur testamentaire, tuteur de leurs enfants mineurs., 5 juin 1556; MC/ET/IX/137; 5 f.
      Marchandises et outils du métier de vannier.
      Documents du Minutier central des notaires de Paris, Inventaires après décès, tome II, 1547-1560, catalogue [2059 actes], par Florence Greffe et Valérie Brousselle, Paris, Archives nationales,1997, notice n°1194 (instrument de recherche imprimé dématérialisé dont la version intégrale est accessible en ligne par la rubrique 'Autres instruments de recherche', voir contexte dans le Plan d’orientation général - Notaires de Paris, guides thématiques du Minutier).
      inventaire après décès; Dumer, Guillemette (femme de Jean Longuespée); Longuespée, Jean; vannier-rotinier
    - Inventaire après décès de Pierre Leveulle, maître vannier à Paris, demeurant rue Saint-Denis, à l'enseigne de la Raquette, dressé à la requête de Jeanne Cymeret, sa veuve, exécutrice testamentaire, tutrice de leurs enfants mineurs., 5 juin 1556; MC/ET/IX/137; 3 f.
      Tapis peints sur toile; outils du métier de vannier.
      Documents du Minutier central des notaires de Paris, Inventaires après décès, tome II, 1547-1560, catalogue [2059 actes], par Florence Greffe et Valérie Brousselle, Paris, Archives nationales,1997, notice n°1195 (instrument de recherche imprimé dématérialisé dont la version intégrale est accessible en ligne par la rubrique 'Autres instruments de recherche', voir contexte dans le Plan d’orientation général - Notaires de Paris, guides thématiques du Minutier).
      inventaire après décès; Saint-Denis (rue); Cymeret, Jeanne (veuve de Pierre Leveulle); Leveulle, Pierre; vannier-rotinier
    - Inventaire après décès d'Antoinette Philippon, veuve d'Antoine Durantel, demeurant rue des Gravilliers à Paris, dressé à la requête de Robert Bolle, maître maçon à Paris, de Jeanne Durantel, sa femme, de Jean Durantel, maçon à Paris, et de Marie Durantel, veuve de Jean Lecourtillier le jeune., 11 juin 1556; MC/ET/IX/137; 3 f.
      Documents du Minutier central des notaires de Paris, Inventaires après décès, tome II, 1547-1560, catalogue [2059 actes], par Florence Greffe et Valérie Brousselle, Paris, Archives nationales,1997, notice n°1199 (instrument de recherche imprimé dématérialisé dont la version intégrale est accessible en ligne par la rubrique 'Autres instruments de recherche', voir contexte dans le Plan d’orientation général - Notaires de Paris, guides thématiques du Minutier).
      inventaire après décès; Gravilliers (rue des); Bolle, Robert; Durantel, Antoine; Durantel, Jean; Durantel, Jeanne (femme de Robert Bolle); Durantel, Marie (veuve de Jean Lecourtillier le jeune); Lecourtillier, Jean le jeune; Philippon, Antoinette (veuve d'Antoine Durantel); maçon; maçon
    - Inventaire après décès de Pierre Perrin, marchand de bois, bourgeois de Paris, demeurant rue Darnetal, dressé à la requête d'Anne Bourdin, sa veuve, exécutrice testamentaire, tutrice de leurs enfants mineurs, en la présence de Jean Coipellier, marchand maître fripier à Paris, oncle des mineurs., 22 juin 1556; MC/ET/IX/137; 23 f.
      Meubles taillés; livres; bijoux; marchandises de bois.
      Documents du Minutier central des notaires de Paris, Inventaires après décès, tome II, 1547-1560, catalogue [2059 actes], par Florence Greffe et Valérie Brousselle, Paris, Archives nationales,1997, notice n°1205 (instrument de recherche imprimé dématérialisé dont la version intégrale est accessible en ligne par la rubrique 'Autres instruments de recherche', voir contexte dans le Plan d’orientation général - Notaires de Paris, guides thématiques du Minutier).
      inventaire après décès; Bourdin, Anne (veuve de Pierre Perrin); Coipellier, Jean; Perrin, Pierre; commerçant; brocanteur; commerçant
    - Inventaire après décès de Guillaume Lecueur, maître vinaigrier à Paris, demeurant rue Saint-Martin, à l'enseigne de l'Écu de France, dressé à la requête de Jeanne Fontaine, sa veuve, tutrice de leurs enfants mineurs, en la présence de Jean Huet, maître vinaigrier à Paris, oncle et subrogé tuteur., 25 juillet 1556; MC/ET/IX/137; 3 f.
      Documents du Minutier central des notaires de Paris, Inventaires après décès, tome II, 1547-1560, catalogue [2059 actes], par Florence Greffe et Valérie Brousselle, Paris, Archives nationales,1997, notice n°1216 (instrument de recherche imprimé dématérialisé dont la version intégrale est accessible en ligne par la rubrique 'Autres instruments de recherche', voir contexte dans le Plan d’orientation général - Notaires de Paris, guides thématiques du Minutier).
      inventaire après décès; Saint-Martin (rue); Fontaine, Jeanne (veuve de Guillaume Lecueur); Huet, Jean; Lecueur, Guillaume; vinaigrier
    - Inventaire après décès de Jean Chaperon, sergent à verge au Châtelet de Paris, demeurant rue Saint-Germain-l'Auxerrois, à l'enseigne du Mortier, dressé à la requête de Jean Leglaneur, maître maçon à Paris, subrogé tuteur des enfants mineurs du défunt, et de Perrette Delivres, femme de Michel Richer, veuve du défunt, en la présence de Robert Cordier, procureur au Châtelet, procureur de Philippe Musnier, greffier de la justice de Saint-Magloire à Paris., 3 août 1556; MC/ET/IX/137; 5 f.
      Documents du Minutier central des notaires de Paris, Inventaires après décès, tome II, 1547-1560, catalogue [2059 actes], par Florence Greffe et Valérie Brousselle, Paris, Archives nationales,1997, notice n°1220 (instrument de recherche imprimé dématérialisé dont la version intégrale est accessible en ligne par la rubrique 'Autres instruments de recherche', voir contexte dans le Plan d’orientation général - Notaires de Paris, guides thématiques du Minutier).
      inventaire après décès; Saint-Germain-l'Auxerrois (rue); Chaperon, Jean; Leglaneur, Jean; Musnier, Philippe; Richer, Michel; auxiliaire de justice; maçon
    - Inventaire après décès de Jean Reulliot, prêtre, vicaire de l'église Saint-Jacques-de-l'Hôpital à Paris, dressé à la requête de Pierre Soiron, prêtre, exécuteur testamentaire., 5 août 1556; MC/ET/IX/137; 2 f.
      Documents du Minutier central des notaires de Paris, Inventaires après décès, tome II, 1547-1560, catalogue [2059 actes], par Florence Greffe et Valérie Brousselle, Paris, Archives nationales,1997, notice n°1222 (instrument de recherche imprimé dématérialisé dont la version intégrale est accessible en ligne par la rubrique 'Autres instruments de recherche', voir contexte dans le Plan d’orientation général - Notaires de Paris, guides thématiques du Minutier).
      inventaire après décès; Reulliot, Jean; Soiron, Pierre; prêtre
    - Inventaire après décès de René Duchesne, sergent du guet et sergent de la justice de l'abbaye Saint-Martin-des-Champs à Paris, demeurant rue des Gravilliers, à l'enseigne du Plat de bois, dressé à la requête de Jeanne de Bonnefoy, sa veuve, et de Jean Choquet, maître cordonnier à Paris, à cause de Jeanne Duchesne, sa femme., 1er septembre 1556; MC/ET/IX/137; 6 f.
      Documents du Minutier central des notaires de Paris, Inventaires après décès, tome II, 1547-1560, catalogue [2059 actes], par Florence Greffe et Valérie Brousselle, Paris, Archives nationales,1997, notice n°1234 (instrument de recherche imprimé dématérialisé dont la version intégrale est accessible en ligne par la rubrique 'Autres instruments de recherche', voir contexte dans le Plan d’orientation général - Notaires de Paris, guides thématiques du Minutier).
      inventaire après décès; Gravilliers (rue des); Bonnefoy, Jeanne de (veuve de René Duchesne); Choquet, Jean; Duchesne, Jeanne (femme de Jean Choquet); Duchesne, René; cordonnier
    - Inventaire après décès de Jeanne Marchandon, veuve de Jean Mégret, demeurant rue des Étuves-aux-Femmes, dressé à la requête de Nicolas Bioche, maître chandelier de suif à Paris, de Michel Leconte, maître faiseur d'esteufs à Paris, exécuteurs testamentaires, et de Jean Marchandon, faiseur de raquettes à Paris, neveu de la défunte., 17 septembre 1556; MC/ET/IX/137; 3 f.
      Documents du Minutier central des notaires de Paris, Inventaires après décès, tome II, 1547-1560, catalogue [2059 actes], par Florence Greffe et Valérie Brousselle, Paris, Archives nationales,1997, notice n°1242 (instrument de recherche imprimé dématérialisé dont la version intégrale est accessible en ligne par la rubrique 'Autres instruments de recherche', voir contexte dans le Plan d’orientation général - Notaires de Paris, guides thématiques du Minutier).
      inventaire après décès; Bioche, Nicolas; Leconte, Michel; Marchandon, Jean; Marchandon, Jeanne (veuve de Jean Mégret); Mégret, Jean; cirier
    - Inventaire après décès de Philibert Belec, maître des oeuvres de charpenterie du roi, demeurant à Paris en la maison appelée le Chantier du roi, joignant la rivière de Seine, dressé à la requête de Marie Tinot, sa veuve, exécutrice testamentaire, tutrice de leurs enfants mineurs, de Jean Belec, juré en l'office de charpenterie du roi, bourgeois de Paris, subrogé tuteur., 18 septembre 1556; MC/ET/IX/137; 12 f.
      Tapisserie; tableau; sculpture; bijoux; marchandises et outils du métier de charpentier.
      Documents du Minutier central des notaires de Paris, Inventaires après décès, tome II, 1547-1560, catalogue [2059 actes], par Florence Greffe et Valérie Brousselle, Paris, Archives nationales,1997, notice n°1243 (instrument de recherche imprimé dématérialisé dont la version intégrale est accessible en ligne par la rubrique 'Autres instruments de recherche', voir contexte dans le Plan d’orientation général - Notaires de Paris, guides thématiques du Minutier).
      inventaire après décès; Seine (cours d'eau); Belec, Jean; Belec, Philibert; Tinot, Marie (veuve de Philibert Belec); charpentier
    - Inventaire après décès de Geneviève Delaporte, femme de Jean Lebrun, maître taillandier à Paris, demeurant rue Saint-Martin, au coin de la rue de Montmorency, dressé à la requête de son époux, exécuteur testamentaire, tuteur de leur fils mineur, en la présence de Pierre Gueffier, maître boulanger à Paris, subrogé tuteur., 14 octobre 1556; MC/ET/IX/137; 4 f.
      Tapis peint sur toile; marchandises et outils du métier de taillandier.
      Documents du Minutier central des notaires de Paris, Inventaires après décès, tome II, 1547-1560, catalogue [2059 actes], par Florence Greffe et Valérie Brousselle, Paris, Archives nationales,1997, notice n°1256 (instrument de recherche imprimé dématérialisé dont la version intégrale est accessible en ligne par la rubrique 'Autres instruments de recherche', voir contexte dans le Plan d’orientation général - Notaires de Paris, guides thématiques du Minutier).
      inventaire après décès; Delaporte, Geneviève (femme de Jean Lebrun); Gueffier, Pierre; Lebrun, Jean; boulanger; forgeron
    - Inventaire après décès de François Durussel, serrurier aux faubourgs de Paris, demeurant entre les portes Saint-Denis et Montmartre, dressé à la requête de Marie Érambourg, sa veuve, et de Jean Érambourg, boulanger à Paris, exécuteurs testamentaires, de Jean Cuntrys, manouvrier au faubourg Saint-Denis, et de Catherine Durussel, sa femme, soeur du défunt., 26 octobre 1556; MC/ET/IX/137; 4 f.
      Documents du Minutier central des notaires de Paris, Inventaires après décès, tome II, 1547-1560, catalogue [2059 actes], par Florence Greffe et Valérie Brousselle, Paris, Archives nationales,1997, notice n°1259 (instrument de recherche imprimé dématérialisé dont la version intégrale est accessible en ligne par la rubrique 'Autres instruments de recherche', voir contexte dans le Plan d’orientation général - Notaires de Paris, guides thématiques du Minutier).
      inventaire après décès; Saint-Denis (faubourg); Cuntrys, Jean; Durussel, Catherine (femme de Jean Cuntrys); Durussel, François; Érambourg, Jean; Érambourg, Marie (veuve de François Durussel); journalier; boulanger
    - Inventaire après décès d'Isaac Leleu, bourgeois de Paris, demeurant rue Michel-le-Comte, dressé à la requête de Jeanne Cosse, sa veuve, exécutrice testamentaire., 18 novembre 1556; MC/ET/IX/137; 5 f.
      Meubles taillés; tableaux; tapis peint sur toile.
      Documents du Minutier central des notaires de Paris, Inventaires après décès, tome II, 1547-1560, catalogue [2059 actes], par Florence Greffe et Valérie Brousselle, Paris, Archives nationales,1997, notice n°1275 (instrument de recherche imprimé dématérialisé dont la version intégrale est accessible en ligne par la rubrique 'Autres instruments de recherche', voir contexte dans le Plan d’orientation général - Notaires de Paris, guides thématiques du Minutier).
      inventaire après décès; Michel-Le-Comte (rue); Cosse, Jeanne (veuve d'Isaac Leleu); Leleu, Isaac
    - Inventaire après décès de Jeanne Harenc, femme de Nicolas Lecoincte, maître jardinier et maraîcher à Paris, demeurant rue Portefoin, dressé à la requête de son époux, exécuteur testamentaire, tuteur de leur fille mineure, en la présence de Jean Boucault, maraîcher et laboureur à Paris, subrogé tuteur., 2 décembre 1556; MC/ET/IX/137; 4 f.
      Marchandises du métier de jardinier.
      Documents du Minutier central des notaires de Paris, Inventaires après décès, tome II, 1547-1560, catalogue [2059 actes], par Florence Greffe et Valérie Brousselle, Paris, Archives nationales,1997, notice n°1284 (instrument de recherche imprimé dématérialisé dont la version intégrale est accessible en ligne par la rubrique 'Autres instruments de recherche', voir contexte dans le Plan d’orientation général - Notaires de Paris, guides thématiques du Minutier).
      inventaire après décès; Portefoin (rue); Boucault, Jean; Harenc, Jeanne (femme de Nicolas Lecoincte); Lecoincte, Nicolas; agriculteur; maraîcher; jardinier
    - Inventaire après décès de Jacqueline Roze, veuve de Thomas Royer, maître épinglier à Paris, demeurant rue Aubry-le-Boucher, en face de l'église Saint-Josse, dressé à la requête de Pierre Devilleur et de Jean Seconlaut, marchands et bourgeois de Paris, exécuteurs testamentaires., 7 décembre 1556; MC/ET/IX/137; 2 f.
      Tapis peints sur toile; marchandises du métier d'épinglier.
      Documents du Minutier central des notaires de Paris, Inventaires après décès, tome II, 1547-1560, catalogue [2059 actes], par Florence Greffe et Valérie Brousselle, Paris, Archives nationales,1997, notice n°1288 (instrument de recherche imprimé dématérialisé dont la version intégrale est accessible en ligne par la rubrique 'Autres instruments de recherche', voir contexte dans le Plan d’orientation général - Notaires de Paris, guides thématiques du Minutier).
      inventaire après décès; Aubry-le-Boucher (rue); Devilleur, Pierre; Royer, Thomas; Roze, Jacqueline (veuve de Thomas Royer); Seconlaut, Jean; commerçant; forgeron
    - Inventaire après décès de Bernard Bordier, marchand et maître vinaigrier, bourgeois de Paris, demeurant rue Saint-Denis, à l'enseigne de la Cage, près de la porte Saint-Denis, dressé à la requête de Clémence Jousault, sa veuve, exécutrice testamentaire, tutrice de leur fils mineur, de Jean et de Chicart Bordier, marchands et bourgeois de Paris, fils du défunt., 10 décembre 1556; MC/ET/IX/137; 37 f.
      Tableau; meubles taillés; bijoux; ustensiles et marchandises du métier de vinaigrier; maison à Noisy-le-Sec.
      Documents du Minutier central des notaires de Paris, Inventaires après décès, tome II, 1547-1560, catalogue [2059 actes], par Florence Greffe et Valérie Brousselle, Paris, Archives nationales,1997, notice n°1291 (instrument de recherche imprimé dématérialisé dont la version intégrale est accessible en ligne par la rubrique 'Autres instruments de recherche', voir contexte dans le Plan d’orientation général - Notaires de Paris, guides thématiques du Minutier).
      inventaire après décès; Saint-Denis (rue); Saint-Denis (porte); Bordier, Bernard; Bordier, Chicard; Bordier, Jean; Jousault, Clémence (veuve de Bernard Bordier); commerçant; vinaigrier; commerçant; vinaigrier; commerçant
    - Inventaire après décès de Rémi de Harle, bourgeois de Paris, demeurant rue Quincampoix, à l'enseigne des Deux boules, dressé à la requête de Jean Enguerrand, marchand-et-bourgeois-de-Paris, procureur de Jacques de Cléry, tuteur du fils de Jacques de Harle, en la présence de Guillaume de Harle, bourgeois de Paris, exécuteur testamentaire., 11 décembre 1556; MC/ET/IX/137; 38 f.
      Tableau; livres.
      Documents du Minutier central des notaires de Paris, Inventaires après décès, tome II, 1547-1560, catalogue [2059 actes], par Florence Greffe et Valérie Brousselle, Paris, Archives nationales,1997, notice n°1292 (instrument de recherche imprimé dématérialisé dont la version intégrale est accessible en ligne par la rubrique 'Autres instruments de recherche', voir contexte dans le Plan d’orientation général - Notaires de Paris, guides thématiques du Minutier).
      inventaire après décès; Quincampoix (rue); Cléry, Jacques de; Enguerrand, Jean; Harle, Guillaume de; Harle, Jacques de; Harle, Rémi de; commerçant
    - Inventaire après décès de Michel Couppeau, tailleur d'habits et marchand au faubourg Saint-Laurent, demeurant près du cimetière de l'église, dressé à la requête de Jeanne Durand, sa veuve, exécutrice testamentaire, et de François Lebigot, marchand-et-bourgeois-de-Paris, tuteur des enfants que le défunt a eus de Jeanne Bachelier, sa première femme., 22 décembre 1556; MC/ET/IX/137; 6 f.
      Tapis peint sur toile; contrat de mariage.
      Documents du Minutier central des notaires de Paris, Inventaires après décès, tome II, 1547-1560, catalogue [2059 actes], par Florence Greffe et Valérie Brousselle, Paris, Archives nationales,1997, notice n°1295 (instrument de recherche imprimé dématérialisé dont la version intégrale est accessible en ligne par la rubrique 'Autres instruments de recherche', voir contexte dans le Plan d’orientation général - Notaires de Paris, guides thématiques du Minutier).
      inventaire après décès; Bachelier, Jeanne (femme de Michel Couppeau); Couppeau, Michel; Durand, Jeanne (veuve de Michel Couppeau); Lebigot, François; tailleur d'habits; commerçant
    - Inventaire après décès de Guillaume Dorat, teinturier en draps à Paris, demeurant rue du Bourg-l'Abbé, dressé à la requête de Louise Castelon, sa veuve, tutrice de leurs enfants mineurs, de François Hanocque, marchand-et-bourgeois-de-Paris, et de Louise Dorat, sa femme., MC/ET/IX/137; 4 f.
      Tapis peints sur toile; tableaux; sculpture; tapisserie.
      Documents du Minutier central des notaires de Paris, Inventaires après décès, tome II, 1547-1560, catalogue [2059 actes], par Florence Greffe et Valérie Brousselle, Paris, Archives nationales,1997, notice n°1273 (instrument de recherche imprimé dématérialisé dont la version intégrale est accessible en ligne par la rubrique 'Autres instruments de recherche', voir contexte dans le Plan d’orientation général - Notaires de Paris, guides thématiques du Minutier).
      inventaire après décès; Castelon, Louise (veuve de Guillaume Dorat); Dorat, Guillaume; Dorat, Louise (femme de François Hanocque); Hanocque, François; commerçant
    - Inventaire après décès de Pierre Rigoult, laboureur et manouvrier à Paris, dressé à la requête de Jeanne Houdard, sa veuve, tutrice de leurs enfants mineurs, en la présence de Jean Cottin, maître jardinier à Paris, subrogé tuteur., 8 janvier 1557; MC/ET/IX/137; 2 f.
      Documents du Minutier central des notaires de Paris, Inventaires après décès, tome II, 1547-1560, catalogue [2059 actes], par Florence Greffe et Valérie Brousselle, Paris, Archives nationales,1997, notice n°1305 (instrument de recherche imprimé dématérialisé dont la version intégrale est accessible en ligne par la rubrique 'Autres instruments de recherche', voir contexte dans le Plan d’orientation général - Notaires de Paris, guides thématiques du Minutier).
      inventaire après décès; Cottin, Jean; Houdard, Jeanne (veuve de Pierre Rigoult); Rigoult, Pierre; jardinier; agriculteur; journalier
    - Inventaire après décès d'Honoré Denyau, maître tapissier à Paris, demeurant rue Saint-Martin, près de l'église et hôpital Saint-Julien, dressé à la requête de Simone Dybon, sa veuve, et d'Alexandre Duval, maître et marchand tapissier à Paris, subrogé tuteur., 30 janvier 1557; MC/ET/IX/137; 2 f.
      Documents du Minutier central des notaires de Paris, Inventaires après décès, tome II, 1547-1560, catalogue [2059 actes], par Florence Greffe et Valérie Brousselle, Paris, Archives nationales,1997, notice n°1317 (instrument de recherche imprimé dématérialisé dont la version intégrale est accessible en ligne par la rubrique 'Autres instruments de recherche', voir contexte dans le Plan d’orientation général - Notaires de Paris, guides thématiques du Minutier).
      inventaire après décès; Dybon, Simone (veuve d'Honoré Denyau); Denyau, Honoré; Duval, Alexandre; tapissier; commerçant; tapissier
    - Inventaire après décès de Catherine Maillard, femme de Pierre Desbouz, maître tapissier de haute lisse à Paris, demeurant rue des Gravilliers, à l'enseigne du Cheval blanc, dressé à la requête de son époux, exécuteur testamentaire, tuteur de leurs enfants mineurs., 2 mars 1557; MC/ET/IX/137; 2 f.
      Documents du Minutier central des notaires de Paris, Inventaires après décès, tome II, 1547-1560, catalogue [2059 actes], par Florence Greffe et Valérie Brousselle, Paris, Archives nationales,1997, notice n°1330 (instrument de recherche imprimé dématérialisé dont la version intégrale est accessible en ligne par la rubrique 'Autres instruments de recherche', voir contexte dans le Plan d’orientation général - Notaires de Paris, guides thématiques du Minutier).
      inventaire après décès; Gravilliers (rue des); Maillard, Catherine (femme de Pierre Desbouz); Desbouz, Pierre; tapissier
    - Inventaire après décès de Nicole Milcent, veuve de Mathurin Denys, porteur de grains à Paris, demeurant rue Quincampoix, dressé à la requête de Roch Filesac, couturier à Paris, exécuteur testamentaire., 9 mars 1557; MC/ET/IX/137; 2 f.
      Documents du Minutier central des notaires de Paris, Inventaires après décès, tome II, 1547-1560, catalogue [2059 actes], par Florence Greffe et Valérie Brousselle, Paris, Archives nationales,1997, notice n°1334 (instrument de recherche imprimé dématérialisé dont la version intégrale est accessible en ligne par la rubrique 'Autres instruments de recherche', voir contexte dans le Plan d’orientation général - Notaires de Paris, guides thématiques du Minutier).
      inventaire après décès; Quincampoix (rue); Denys, Mathurin; Filesac, Roch; Milcent, Nicole (veuve de Mathurin Denys); magasinier; tailleur d'habits
    - Inventaire après décès de Denis Boully, maître paveur à Paris, demeurant rue Saint-Martin, dressé à la requête de Perrette Danjan, sa veuve, exécutrice testamentaire, tutrice de leur fille mineure., 23 mars 1557; MC/ET/IX/137; 3 f.
      Documents du Minutier central des notaires de Paris, Inventaires après décès, tome II, 1547-1560, catalogue [2059 actes], par Florence Greffe et Valérie Brousselle, Paris, Archives nationales,1997, notice n°1341 (instrument de recherche imprimé dématérialisé dont la version intégrale est accessible en ligne par la rubrique 'Autres instruments de recherche', voir contexte dans le Plan d’orientation général - Notaires de Paris, guides thématiques du Minutier).
      inventaire après décès; Saint-Martin (rue); Boully, Denis; Danjan, Perrette (veuve de Denis Boully); paveur-dalleur